臺灣宜蘭地方法院刑事判決　　　　　　　96年度簡上字第70號
上　訴　人
即　被　告　乙○○
　　　　　　　　　　　宜蘭縣頭.
上列被告因傷害案件，不服本院宜蘭簡易庭於中華民國96年10月
25日所為96年度宜簡字第340號第一審簡易判決（聲請簡易判決
處刑案號：臺灣宜蘭地方法院檢察署96年度偵字第3153號），提
起上訴，本院管轄之第二審合議庭判決如下：
    主  文
上訴駁回。
    事  實
一、乙○○與甲○○前為男女朋友，嗣於民國94年間分手，於96
    年7月16日下午5時30分許，乙○○在宜蘭縣頭城鎮烏石港北
    堤外衝浪時，見甲○○亦在該處衝浪，竟心生不滿，質問甲
    ○○不應在此衝浪，旋基於普通傷害之犯意，徒手毆打甲○
    ○臉部，致甲○○受有右顏面挫傷、右顏面瘀血及腫脹之傷
    害。
二、案經甲○○訴由宜蘭縣警察局礁溪分局報請臺灣宜蘭地方法
    院檢察署檢察官偵查聲請以簡易判決處刑。
    理  由
一、按被告以外之人於審判外之言詞或書面陳述，除法律有規定
    者外，不得作為證據；被告以外之人於審判外之陳述，雖不
    符前四條之規定，而經當事人於審判程序同意作為證據，法
    院審酌該言詞陳述或書面陳述作成時之情況，認為適當者，
    亦得為證據；當事人、代理人或辯護人於法院調查證據時，
    知有第159條第1項不得為證據之情形，而未於言詞辯論終結
    前聲明異議者，視為有前項之同意，刑事訴訟法第159條第1
    項、第159條之5第1項、第2項分別定有明文。本件證人甲○
    ○、涂巧慧、林德乾於警詢之陳述，雖均係被告以外之人於
    審判外之陳述，但被告、檢察官於本院審理時均已同意採為
    本案證據，本院審酌該等陳述作成時之狀況，亦無不宜作為
    證據情事，依刑事訴訟法第159條之5第1項規定，自得作為
    證據。另被告、檢察官於本院審理時對於下列所述之其他證
    據資料，亦均不爭執其證據能力，本院審酌該等證據資料作
    成時之狀況，並無不宜作為證據情事，依刑事訴訟法第159
    條之5第2項規定，自得作為證據。
二、上揭犯罪事實，業據被告乙○○於本院審理時坦承不諱，核
    與證人甲○○、涂巧慧、林德乾於警詢及檢察官偵訊時證述
    「被告乙○○傷害甲○○」之情節相符，且有杏和醫院診斷
    證明書、羅東博愛醫院驗傷診斷書各一件及甲○○受傷相片
    三張在卷可稽。依此，足徵被告首揭自白確與事實相符，本
    件事證已臻明確，被告之犯行堪予認定，應依法論科。
三、核被告乙○○之所為，係犯刑法第277條第1項之傷害罪。原
    審依既存之證據，認為被告犯行明確，而依刑法第277條第1
    項、第41條第1項前段，刑法施行法第1條之1之規定，判處
    被告有期徒刑三月，如易科罰金，以新臺幣一千元折算一日
    ，其認事、用法及量刑均稱妥適，應予維持。
四、上訴意旨雖以「原審量刑過重，希望能減輕刑度。」云云，
    指摘原判決不當。惟刑之量定，係原審法院得依職權自由裁
    量之事項，苟已斟酌刑法第57條各款所列情狀而未逾越法定
    刑度，即不得遽指為違法。本件情形，原審業已敘明係於審
    酌「被告犯罪之手段、告訴人所受傷害之程度、被告犯後態
    度等一切情狀」後，方酌情量處被告有期徒刑三月，如易科
    罰金，以新臺幣一千元折算一日之刑，本院認為原審之量刑
    業已斟酌刑法第57條各款所列情狀，並未逾越法定刑度，且
    其量刑亦屬妥適，並無失之過重，被告既未提出任何積極證
    據指出原審之量刑有何失出之處，其僅憑己意對原審量刑職
    權之合法行使任意指摘，自難認為有理由。
五、綜上所述，被告提起上訴，指摘原審判決量刑過重，請求從
    輕改判云云，為無理由，應予駁回。
據上論斷，應依刑事訴訟法第455條之1第1項、第3項、第368條
，判決如主文。
本案經檢察官吳廣莉到庭執行職務。
中　　華　　民　　國　　96　　年　　12　　月　  31　　日
                  刑事第三庭審判長法  官  林惠玲
                                  法  官  鄧晴馨
                                  法  官  劉家祥
以上正本證明與原本無異。
本件不得上訴。
                                  書記官  邱淑秋
中　　華　　民　　國　　97　　年　　1 　　月　　2 　　日
附錄本案論罪科刑法條全文：
◎刑法第277條第1項
傷害人之身體或健康者，處 3 年以下有期徒刑、拘役或 1 千元
以下罰金。
◎刑法施行法第1條之1
中華民國九十四年一月七日刑法修正施行後，刑法分則編所定罰
金之貨幣單位為新臺幣。
九十四年一月七日刑法修正時，刑法分則編未修正之條文定有罰
金者，自九十四年一月七日刑法修正施行後，就其所定數額提高
為三十倍。但七十二年六月二十六日至九十四年一月七日新增或
修正之條文，就其所定數額提高為三倍。
